ACORDAO-COMPLETO-2543738

ACÓRDÃO 4172/2022 ATA 25/2022 - PRIMEIRA CÂMARA

VISTOS, relatados e discutidos estes autos que tratam de embargos de declaração opostos pela empresa Anísio Mioto Eventos & Cia. Ltda - ME, em face do Acórdão 3544/2022-TCU-Primeira Câmara;
ACORDAM os Ministros do Tribunal de Contas da União, reunidos em Sessão de 1ª Câmara, ante as razões expostas pelo Relator, em:
9.1. conhecer, com fulcro no art. 34, § 1º, da Lei 8.443/1992, os embargos de declaração opostos pela empresa Anísio Mioto Eventos & Cia. Ltda - ME, para, no mérito, acolhê-los, tornando sem efeito o Acórdão 3.544/2022-TCU-1ªCâmara;
9.2. dar provimento ao recurso de reconsideração interposto pela empresa Anísio Mioto Eventos & Cia. Ltda - ME contra o Acórdão 1852/2019-TCU-Primeira Câmara, que passa a ter a seguinte redação:
"9.1. com fundamento nos arts. 1º, inciso I, 16, inciso I, 17 e 23, inciso I, da Lei 8.443/1992 c/c os arts. 1º, inciso I, 207 e 214, inciso I, do Regimento Interno/TCU, em julgar regulares as contas das empresas L S Music Produções Artísticas Ltda., F & S Produções Artísticas Ltda. e Anísio Mioto Eventos & Cia. Ltda - ME, dando-lhes quitação plena;
9.2. com fundamento nos arts. 1º, inciso I, 16, inciso III, alíneas 'b' e 'c', e 19, da Lei 8.443/1992, julgar irregulares as contas de Humberto Parini, condenando-o ao pagamento do débito discriminado a seguir, atualizado monetariamente e acrescido dos juros de mora devidos, calculado desde a data de ocorrência indicada até sua efetiva quitação, na forma da legislação vigente, fixando o prazo de 15 (quinze) dias, a contar do recebimento da notificação, para que seja comprovado, perante este Tribunal, o recolhimento da quantia ao Tesouro Nacional, nos termos do art. 23, inciso III, alínea "a", da referida Lei, c/c o art. 214, inciso III, alínea "a", do Regimento Interno do TCU:
9.2.1. (insubsistente) 
9.2.2. débito individual de Humberto Parini:
	VALOR ORIGINAL (R$) 
	DATA DA OCORRÊNCIA

	200.000,00 (D) 
	01/7/2010

	196,16 (C) 
	23/7/2010

9.3. com fundamento no art. 57 da Lei 8.443/1992, aplicar a Humberto Parini multa no valor de R$ 40.000,00 (quarenta mil reais) , atualizada monetariamente desde a data do presente acórdão até a do efetivo recolhimento, se for pago após o vencimento, na forma da legislação vigente, fixando o prazo de 15 (quinze) dias, a contar do recebimento da notificação, para que seja comprovado, perante este Tribunal, o recolhimento da quantia ao Tesouro Nacional, nos termos do art. 23, inciso III, alínea "a", da referida Lei, c/c o art. 214, inciso III, alínea "a", do Regimento Interno do TCU;"
9.3. manter inalteradas as demais disposições do Acórdão 1852/2019-TCU-Plenário;
9.4. encaminhar cópia da presente deliberação à empresa recorrente, ao Sr. Humberto Parini e ao Ministério do Turismo.

Embargos de declaração opostos por empresa que teve seu recurso de reconsideração não provido.

Primeira Câmara

Município de Jales - SP.

3. Recorrente: Anísio Mioto Eventos & Cia. Ltda. - ME (10.895.535/0001-21).

13.1. Ministros presentes: Walton Alencar Rodrigues (Presidente), Benjamin Zymler, Vital do Rêgo (Relator) e Jorge Oliveira.
13.2. Ministros-Substitutos presentes: Augusto Sherman Cavalcanti e Weder de Oliveira.

VITAL DO RÊGO

Ministro Vital do Rêgo.

Trata-se de embargos de declaração opostos pela empresa Anísio Mioto Eventos & Cia. Ltda. - ME, em face do Acórdão 3544/2022-TCU-Primeira Câmara, por meio do qual este Tribunal decidiu, in verbis:
	9.1. conhecer, com fulcro nos arts. 32, inciso I, e 33 da Lei 8.443/92, do recurso de reconsideração interposto pela empresa Anísio Mioto Eventos & Cia. Ltda - ME, para, no mérito, negar-lhe provimento; e
	 9.2. notificar a recorrente desta deliberação.
A embargante alega haver contradição na análise da documentação acostada nos autos, uma vez que foi consignado que a diligência efetuada à Banda Roupa Nova teria sido infrutífera, ao passo que o Sr. Paulo César Santos, integrante da referida banda, informou ter sido recebido o cachê pelo show realizado no município de Jales/SP, em abril de 2010, na 41ª FACIP, no valor de R$ 80 mil (peça 101) . 
Assim, requer o acolhimento dos presentes embargos, a fim de sanar o vício apontado e, prestando-se efeitos infringentes aos embargos, afastar a condenação da embargante. 
	É o relatório.

Alan Rodrigo Borim (OAB/SP 207.263) e Edmilson Marcos Alves de Oliveira (OAB/SP 128.352).

Não atuou.

EMBARGOS DE DECLARAÇÃO. EXISTÊNCIA DE OBSCURIDADE. CONHECIMENTO. PROVIMENTO.

TOMADA DE CONTAS ESPECIAL (TCE)

não atuou.

Em exame, embargos de declaração opostos pela empresa Anísio Mioto Eventos & Cia. Ltda. - ME em face do Acórdão 3544/2022-TCU-Primeira Câmara, por meio do qual este Tribunal negou provimento a seu recurso de reconsideração contra o Acórdão 1852/2019-TCU-Primeira Câmara.
Por meio desse último aresto, a embargante teve suas contas especiais julgadas irregulares, foi condenada, solidariamente ao ex-prefeito de Jales/SP, Sr. Humberto Parini, em débito de R$ 80.000,00 e foi apenada com multa de R$ 16.000,00, em decorrência da não comprovação do recebimento do cachê pela apresentação da banda Roupa Nova, pago com recursos do Ministério do Turismo (Mtur) , no evento "41ª Feira Agrícola, Comercial, Industrial e Pecuária de Jales - FACIP 2010".
Por meio do Acórdão 3544/2022-TCU-Primeira Câmara, ora embargado, o recurso de reconsideração interposto teve seu provimento negado em virtude de, após diligência feita à referida banda para que informasse a efetiva realização do referido show e o valor recebido a título de cachê, não ter sido apresentado o recibo emitido à empresa contratante referente ao seu pagamento. 
Na presente fase processual, a empresa Anísio Mioto Eventos & Cia assevera haver contradição na análise da documentação acostada nos autos, uma vez que, apesar de ter sido consignado que a diligência efetuada à Banda Roupa Nova ter restada infrutífera, houve resposta do Sr. Paulo César Santos, integrante da referida banda, que informou ter sido recebido o cachê pelo show realizado no município de Jales/SP, em abril de 2010, na 41ª FACIP, no valor de R$ 80 mil (peça 101) . 
Ante o preenchimento dos requisitos de admissibilidade gerais e específicos, os embargos opostos devem ser conhecidos.
No tocante ao mérito, devem ser providos, apesar de a contradição alegada não ser aquela própria de embargos de declaração. No caso, mais pertinente seria a alegação de obscuridade.
É que assiste razão à embargante quanto à impropriedade da afirmativa de que a diligência feita à Banda Roupa Nova tenha restado infrutífera. Na verdade, em resposta ao ofício 0597/2020 (peça 94) , o Sr. Paulo César Santos, integrante do grupo Roupa Nova, encaminhou o documento à peça 101, declarando que, na data de 17/4/2010, por ocasião da 41ª Facip, a banda Roupa Nova se apresentou e que, na época, os valores por ela comercializado giravam em torno de R$ 80 mil.
Há que se esclarecer que a afirmativa feita por este relator a respeito do insucesso da diligência decorreu, efetivamente, por conta da ausência do encaminhamento do recibo propriamente dito, emitido à empresa Anísio, pelo recebimento do cachê, e não pela ausência de resposta à diligência realizada. Daí a obscuridade no voto embargado, agora reconhecida.
Todavia, reavaliando o caso na presente oportunidade, considero que se possa aceitar a referida declaração como comprovante do recebimento do cachê. É que, à época em que a banda foi diligenciada por este Tribunal, já haviam se passado dez anos da realização do show, sendo razoável admitir que o então recibo emitido não mais era de fácil obtenção.
Assim, considerando que o Sr. Paulo César dos Santos, conhecido como "Paulinho" (hoje, falecido) , era um dos proprietários e vocalista da banda, conforme se verificou de dados obtidos junto ao sistema CPF/CNPJ da Receita Federal, atestou o recebimento do cachê cuja ausência de comprovação foi a razão da condenação da empresa Anísio, propugno o provimento dos embargos, para afastar a sua condenação pelo débito apurado.
Todavia, apesar de o fato ser suficiente para afastar a responsabilidade da empresa Anísio pelo débito de R$ 80 mil, o mesmo não ocorre para o ex-prefeito, condenado solidariamente pelo referido valor. Tal quantia se soma ao valor de R$ 120 mil anteriormente imputado individualmente ao ex-prefeito. Como ressaltou o relator a quo, a irregularidade imputada ao Sr. Humberto Parini atingiu não apenas a contratação da Banda Roupa Nova, mas a integralidade do convênio, uma vez que restou comprovado o ingresso de outras receitas, sem a demonstração de sua reversão para a consecução do objeto ou recolhimento à conta do Tesouro Nacional.
Ficaram demonstradas, conforme documento emitido pela Comissão Organizadora da 41ª FACIP (peça 12, p. 77-79) , receitas que incluem aluguel de camarotes (R$ 75 mil) , vendas de ingressos (R$ 247 mil) , vendas de mesas (R$ 177 mil) e patrocinadores (R$ 60 mil) . Desta forma, a integralidade do débito fica sob a responsabilidade, como consignado pelo acórdão guerreado, do ex-gestor.
	Ante o exposto, voto para que o Tribunal de Contas da União aprove o acórdão que submeto a este Colegiado.
TCU, Sala das Sessões, em 26 de julho de 2022.
Ministro VITAL DO RÊGO 
Relator